# 国企新准则

提问人：dysonle 时间：2022-01-18 12:35:04
国企是否从 2021 年度开始就必须执行新准则？是否可以不执行？

回答人：chenyiwei
根据财政部、银保监会《关于进一步贯彻落实新金融工具相关会计准则的通知》（财会[2020]22号）：
一、关于尚未执行新金融工具相关会计准则的企业
执行企业会计准则的非上市企业应当自 2021 年 1 月 1 日起执行新金融工具相关会计准则，但下列除外：
（一）适用《商业银行资本管理办法（试行）》（银监会令 2012 年 1 号）的非上市企业，执行新金融工具相关会计准则确有困难的，可以推迟至 2022 年 1 月 1 日起执行。企业推迟执行的，应当在 2021 年 4 月 30 日前向财政部会计司和银保监会财务会计部报备相关情况并说明原因，并在其 2020 和 2021 年度财务会计报告中披露推迟执行的情况及原因。
（二）适用《关于规范金融机构资产管理业务的指导意见》（银发〔 2018 〕 106 号）的资产管理产品，执行新金融工具相关会计准则的日期可以推迟至 2022 年 1 月 1 日。
（三）符合《财政部关于保险公司执行新金融工具相关会计准则有关过渡办法的通知》（财会〔 2017 〕 20 号）中关于暂缓执行新金融工具相关会计准则条件的保险公司，执行新金融工具相关会计准则的日期允许暂缓至执行《企业会计准则第 25 号——保险合同》（财会〔 2020 〕 20 号）的日期。